pl: Metoda poboru zasilania kolejki modelarskiej: Zasilanie bateryjne; Mechanizm nakręcany / sprężynowy; Sterowanie cyfrowe (DCC); Pchane (bez napędu); Zasilanie z toru (AC); Zasilanie z toru (DC); Inne
ko: 모형 기차 전원 집전 방법: 배터리 구동; 태엽식/와인드업; 디지털 명령 제어(DCC); 푸시 얼롱(무동력); 트랙 구동(AC); 트랙 구동(DC); 기타
vi: Phương pháp lấy nguồn điện cho mô hình tàu hỏa: Chạy bằng pin; Dây cót/lên cót; Điều khiển lệnh kỹ thuật số (DCC); Đẩy tay (không có động cơ); Nguồn điện từ đường ray (AC); Nguồn điện từ đường ray (DC); Khác
fi: Pienoismallijunan virranottotapa: Akkukäyttöinen; Kellokoneisto / vedettävä; Digitaalinen ohjaus (DCC); Työnnettävä (ilman moottoria); Kiskovirta (AC); Kiskovirta (DC); Muu
cs: Metoda odběru proudu modelového vlaku: Napájení na baterie; Na klíček / natahovací; Digitální řízení (DCC); K tlačení (bez pohonu); Napájení z kolejí (AC); Napájení z kolejí (DC); Jiné
de: Stromabnahmemethode der Modelleisenbahn: Batteriebetrieben; Uhrwerk / Aufziehbar; Digital Command Control (DCC); Schiebebetrieb (ohne Antrieb); Gleisstrom (AC); Gleisstrom (DC); Sonstige
ru: Метод получения питания модели поезда: От батареек; Заводной механизм; Цифровое управление (DCC); Каталка (без двигателя); Питание от рельсов (переменный ток); Питание от рельсов (постоянный ток); Другое
tr: Model tren güç alma yöntemi: Pilli; Kurmalı / mekanik; Dijital komut kontrolü (DCC); İtmeli (motorsuz); Raydan beslemeli (AC); Raydan beslemeli (DC); Diğer
hu: Modellvonat áramfelvételi módszere: Elemes / Akkumulátoros; Felhúzós; Digitális parancsvezérlés (DCC); Tolható (nem hajtott); Sínről hajtott (AC); Sínről hajtott (DC); Egyéb
nl: Modeltrein stroomopname methode: Batterijgevoed; Opwindmechanisme; Digital command control (DCC); Duwmodel (zonder aandrijving); Spoorstroom (AC); Spoorstroom (DC); Overig
nb: Metode for strømopptak i modelltog: Batteridrevet; Opptrekkbar; DCC (Digital Command Control); Skyvemodell (uten motor); Spordrevet (AC); Spordrevet (DC); Annet
pt-PT: Método de captura de energia para comboios em miniatura: A bateria; Mecânico/corda; Controlo de comando digital (DCC); De empurrar (sem motor); Alimentação pela via (CA); Alimentação pela via (CC); Outro
it: Metodo di captazione della corrente per modellismo ferroviario: Alimentazione a batteria; A molla; Digital command control (DCC); A spinta (senza motore); Alimentazione da binario (CA); Alimentazione da binario (CC); Altro
ja: 鉄道模型動力受取方法: バッテリー駆動; ゼンマイ式; デジタルコマンドコントロール (DCC); 手押し (無動力); 軌道給電 (AC); 軌道給電 (DC); その他
fr: Mode de captation de l’énergie du train miniature: Alimenté par piles; Mécanique / à remontoir; Commande numérique (DCC); À pousser (sans moteur); Alimenté par la voie (CA); Alimenté par la voie (CC); Autre
pt-BR: Trem de modelismo método de captação de energia: Alimentado por bateria; Corda / mecânico; Controle de comando digital (DCC); De empurrar (sem motor); Alimentação pelo trilho (CA); Alimentação pelo trilho (CC); Outro
bg-BG: Метод за захранване на моделeн влак: Захранване с батерии; Механично / с навиване; Цифрово управление (DCC); С бутане (без захранване); Захранване от релсите (AC); Захранване от релсите (DC); Друго
el: Μέθοδος λήψης ισχύος/ρεύματος μοντέλου τρένου: Με μπαταρία; Μηχανικό / Κουρδιστό; Ψηφιακός έλεγχος εντολών (DCC); Ωθούμενο (χωρίς κινητήρα); Τροφοδοσία από τη ράγα (AC); Τροφοδοσία από τη ράγα (DC); Άλλο
th: วิธีการรับพลังงานสำหรับรถไฟจำลอง: ทำงานด้วยแบตเตอรี่; ไขลาน; การควบคุมดิจิทัล (DCC); แบบเข็น (ไม่มีไฟ); จ่ายไฟผ่านราง (AC); จ่ายไฟผ่านราง (DC); อื่นๆ
zh-TW: 模型火車取電方式: 電池供電; 發條; 數位命令控制 (DCC); 推行 (無動力); 軌道供電 (交流電); 軌道供電 (直流電); 其他
sl-SI: Način odjema toka modela vlaka: Baterijsko napajanje; Na navijanje (urni mehanizem); Digitalno upravljanje (DCC); Na potiskanje (brez napajanja); Napajanje iz tirov (AC); Napajanje iz tirov (DC); Drugo
es: Método de alimentación del tren de modelismo: Alimentación por batería; Mecanismo de cuerda / relojería; Control de mando digital (DCC); De empuje (sin motor); Alimentación por vía (CA); Alimentación por vía (CC); Otro
zh-CN: 模型火车供电方式: 电池供电; 发条/手动上链; 数字指令控制（DCC）; 手推（无动力）; 轨道供电（交流）; 轨道供电（直流）; 其他
en: Model train power pickup method: Battery powered; Clockwork / wind-up; Digital command control (DCC); Push-along (unpowered); Track powered (AC); Track powered (DC); Other
sv: Strömupptagningsmetod för modelltåg: Batteridriven; Urverk/uppdragbar; Digital Command Control (DCC); Skjuts fram (utan motor); Spårdriven (AC); Spårdriven (DC); Annan
hr-HR: Model preuzimanja snage vlaka: Napajanje na baterije; Mehanizam na navijanje; Digitalno upravljanje (DCC); Na guranje (bez pogona); Napajanje preko pruge (AC); Napajanje preko pruge (DC); Ostalo
ro-RO: Metoda de ridicare a puterii trenului de modelism: Alimentat cu baterii; Mecanic / cu arc; Control digital al comenzilor (DCC); Împins (nealimentat); Alimentat prin șină (AC); Alimentat prin șină (DC); Altele
da: Modeltogets strømtilførselsmetode: Batteridrevet; Urværk/optræk; Digital Command Control (DCC); Skubbemodel (uden motor); Spordrevet (AC); Spordrevet (DC); Andet
sk-SK: Spôsob napájania modelárskych vlakov: Napájanie na batérie; Na kľúčik / mechanické; Digitálne riadenie (DCC); Tlačné (bez napájania); Napájanie z koľajníc (AC); Napájanie z koľajníc (DC); Iné
lt-LT: Modelinio traukinio maitinimo paėmimo metodas: Maitinama baterijomis; Prisukamas mechanizmas; Skaitmeninis valdymas komandomis (DCC); Stumiama (be variklio); Maitinama iš bėgių (kintamoji srovė); Maitinama iš bėgių (nuolatinė srovė); Kita